# 存货

提问人：zhs7403 时间：2020-04-01 08:05:17
客户采购存货——一个合同上有两类不同的硬件，但各类硬件可以单独使用，每种硬件也有单独的价格， 但是付款条款并没有区分，是一起付款。验收也可单独验收。现在 2019 年度到了其中一批的货物，因疫情影响，第二批估计 2020 年下半年才要。这第一批到的验收的货物我们计入存货吗？
还是所有硬件都到了验收了 才能整体入存货呢？

回答人：chenyiwei
已收到入库的存货，如果合同约定在验收入库后，其控制权和所有权上的主要风险和报酬即已转移给本企业（购货方），则不论已入库部分能否单独使用或销售，均应及时确认为本企业的存货。

提问人：liufurao8698 时间：2020-11-17 10:43:00
奶牛场奶牛属于不属于存货，问吃的饲料属于什么呢

回答人：chenyiwei
奶牛场的奶牛属于生产性生物资产。饲料在领用之前属于存货（类似于原材料）。